【裁判字號】    98,訴,1831
【裁判日期】    980616
【裁判案由】    毒品危害防制條例
【裁判全文】
臺灣臺中地方法院刑事判決              98年度訴字第1831號
公  訴  人  臺灣臺中地方法院檢察署檢察官
被      告  乙○○
                    （現於臺灣臺中監獄執行中）
上列被告因違反毒品危害防制條例案件，經檢察官提起公訴（98
年度毒偵字第1243號），被告於準備程序就被訴事實為有罪之陳
述，經本院合議庭裁定宜由受命法官獨任改行簡式審判程序審理
，判決如下：
    主    文
乙○○施用第一級毒品，累犯，處有期徒刑拾月，扣案之第一級
毒品海洛因壹包（驗餘淨重零點伍捌伍陸公克）沒收銷燬之及注
射針筒壹支沒收。
    犯罪事實
一、乙○○前於民國93年間，因施用毒品案件，經依國防部南部
    軍事法院裁定送觀察勒戒後，認無繼續施用毒品之傾向，於
    93年11月12日執行完畢釋放。復於96年間，因施用毒品案件
    ，經本院於以96年度訴字第1952號判處有期徒刑8月確定，
    甫於97年4月15日縮刑期滿執行完畢。詎乙○○猶不知悔改
    ，不思戒絕毒品，於前開觀察勒戒執行完畢釋放後5年內，
    復基於施用第一級毒品之犯意，於98年3月27日10時許，在
    其位於臺中縣東勢鎮○○路166號住處，以將海洛因摻水置
    入注射針筒內再注射入體內之方式，施用第一級毒品海洛因
    1次。嗣於98年3月28日15時30分許，因形跡可疑，為警在臺
    中縣太平市○○路與廣光三街口處攔檢盤查查獲，並當場扣
    得第一級毒品海洛因1包（驗餘淨重0.5856公克）及其所有
    供施用毒品用之注射針筒1支。嗣經警採集其尿液送檢驗結
    果呈毒品海洛因代謝物可待因、嗎啡陽性反應，始悉上情。
二、案經臺中縣警察局太平分局報告臺灣臺中地方法院檢察署檢
    察官偵查起訴。
    理    由
一、按本件被告乙○○所犯係死刑、無期徒刑、最輕本刑為3年
    以上有期徒刑以外之罪，其於準備程序就前揭被訴事實為有
    罪之陳述，經受命法官告知簡式審判程序之旨，並聽取其與
    公訴人之意見後，本院認無不得或不宜改依簡式審判程序進
    行之處，爰依刑事訴訟法第273條之1第1項，裁定本件由受
    命法官獨任進行簡式審判程序，合先敘明。
二、訊據被告乙○○對於上開犯罪事實於本院審理中供承不諱，
    而被告為警查獲後，經警採取被告之尿液送檢驗結果，確呈
    現海洛因代謝物之可待因、嗎啡陽性反應，此有中山醫學大
    學附設醫院檢驗科藥物檢測中心尿液檢驗報告書及臺中縣警
    察局太平分局尿液代號與真實姓名對照表等件存卷可稽，復
    有海洛因1包（驗餘淨重0.5856公克）及注射針筒1支扣案可
    證，而扣案之海洛因1包，經送驗結果判定，確為海洛因，
    此亦有行政院衛生署草屯療養院98年4月3日草療鑑字第0980
    400047號鑑定書1份在卷足憑，足見被告上開自白，核與事
    實相符，應可採信。又被告前於93年間，因施用毒品案件，
    經依國防部南部軍事法院裁定送觀察勒戒後，認無繼續施用
    毒品之傾向，於93年11月12日執行完畢釋放，有臺灣臺中地
    方法院檢察署刑案資料查註紀錄表及臺灣高等法院被告前案
    紀錄表各1份在卷可稽，被告於經觀察勒戒執行完畢釋放後
    ，5年內復施用第一級毒品海洛因，係再犯毒品危害防制條
    例第10條之罪堪以認定，本案事證明確，被告犯行洵堪認定
    ，應依法論科。
三、核被告所為，均係犯毒品危害防制條例第10條第1項之施用
    第一級毒品罪。其持有第一級毒品之低度行為，復為施用第
    一級毒品之高度行為所吸收，不另論罪。又查被告前於96年
    間，因施用毒品案件，經本院於以96年度訴字第1952號判處
    有期徒刑8月確定，甫於97年4月15日縮刑期滿執行完畢，此
    有臺灣臺中地方法院檢察署刑案資料查註紀錄表及臺灣高等
    法院被告前案紀錄表各1份在卷可按，被告前受有期徒刑之
    執行完畢後，5年以內故意再犯本件有期徒刑以上之罪，為
    累犯，應依刑法第47條第1項之規定，加重其刑。爰審酌被
    告前因施用毒品之犯行，經歷觀察勒戒之機會，仍無法戒除
    施用毒品之惡習，猶故態復萌，施用毒品不輟，無視於毒品
    對於自身健康之嚴重傷害及國家對於杜絕毒品犯罪之禁令，
    惟因施用毒品本身係屬自戕行為，對於社會所產生之潛在危
    害性尚屬輕微，為兼顧被告斷絕生理成癮性及心理依賴性之
    必要，且念及其施用毒品並無危害他人及施用之次數1次，
    暨其犯後於本院審理中坦承犯行，態度尚稱良好等一切情狀
    ，量處如主文所示之刑，以示儆懲。扣案之海洛因1包（驗
    餘淨重0.5856公克），係屬毒品危害防制條例第2條第2項第
    1款所規範之第一級毒品，不問屬於被告與否，爰依毒品危
    害防制條例第18條第1項前段之規定，併予諭知沒收銷燬之
    。又扣案之注射針筒1支係屬被告所有供犯施用第一級毒品
    海洛因所用之物，業據被告供承在卷，爰依刑法第38條第1
    項第2款之規定，予以宣告沒收。至扣案之行動電話（含SIM
    卡1張）1支，係被告日常生活聯絡友人使用（參被告警詢陳
    述），並非供其施用毒品毒品所用之物，與本案無何關連性
    ，亦非違禁物，爰不併予宣告沒收，附此敘明。
據上論斷，應依刑事訴訟法第273條之1第1項、第299條第1項前
段，毒品危害防制條例第10條第1項、第18條第1項前段，刑法第
11條、第47條第1項、第38條第1項第2款，判決如主文。
本案經檢察官甲○○到庭執行職務
中    華    民    國    98    年    6     月    16    日
                  臺灣臺中地方法院刑事第十五庭
                      法  官  吳崇道
上正本證明與原本無異。
如不服本判決，應於收受送達後10日內向本院提出上訴書狀（應
敘述具體理由並附繕本）。
上訴書狀如未敘述理由，應於上訴期間屆滿後20日內補提理由書
於本院。
                      書記官  黃舜民
中    華    民    國    98    年    6     月    16    日
附錄論罪科刑法條：
毒品危害防制條例第十條：
施用第一級毒品者，處六月以上五年以下有期徒刑。
施用第二級毒品者，處三年以下有期徒刑。


司法院資訊處製作；財團法人民間司法改革基金會備份。
